【裁判字號】    95,上易,1107
【裁判日期】    950907
【裁判案由】    詐欺
【裁判全文】
臺灣高等法院刑事判決                95年度上易字第1107號
上  訴  人
即  被  告  乙○○
上列被告因詐欺案件，不服臺灣板橋地方法院95年度易緝字第40
號，中華民國95年5月8日第一審判決（起訴案號：臺灣板橋地方
法院檢察署94年度偵緝字第155號），提起上訴，本院判決如下
：
    主  文
上訴駁回。
    事實及理由
一、本案經本院審理結果，認第一審以上訴人即被告乙○○連續
    犯刑法第339條第1項之詐欺取財罪，判處有期徒刑2年，認
    事用法及量刑均無不當，應予維持，並引用第一審判決書記
    載之事實、證據及理由（如附件）。
二、被告上訴意旨略以：伊係向告訴人甲○○借錢，並未詐欺告
    訴人云云，惟查被告連續詐欺告訴人之犯行，業據被告於原
    審審理時自白在卷（見原審95年度易緝字第40號卷第93頁）
    ，核與告訴人指訴被告如何對其詐欺之情節相符，並亦與證
    人即告訴人之子林尚文、杰伯廣告工程有限公司負責人林國
    詩於偵查中到庭結證之情節相符，且有告訴人提出之票據影
    本22紙、支票存根影本6紙附卷可稽，又被告於91年間即有
    多次存款不足退票紀錄，遂於91年7月19日經通報拒絕往來
    之事實，亦有台灣票據交換所95年7月6日台票總字第095000
    5963號函級所附被告存款不足退票紀錄表附卷可參，足見被
    告於原審之自白與事實相符，堪以採信，被告於本院所為伊
    係向告訴人借錢，並未詐欺告訴人云云，顯係卸責之詞，委
    無可取，其上訴否認犯罪，為無理由，應予駁回。
三、被告行為後，刑法第339條第1項詐欺取財罪之法定刑，已因
    中華民國刑法施行法增定第1之1條「中華民國94年1月7日刑
    法修正施行後，刑法分則編所定罰金之貨幣單位為新臺幣。
    」、「94年1月7日刑法修正時，刑法分則編未修正之條文定
    有罰金者，自94年1月7日刑法修正施行後，就其所定數額提
    高為三十倍。但72年6月26日至94年1月7日新增或修正之條
    文，就其所定數額提高為三倍。」，另刑法第56條連續犯及
    第47條累犯等規定，亦於95年7月1日修正生效，足見被告行
    為後，法律有變更，依新法第2條第1項規定，比較新、舊法
    結果，仍應適用較有利於被告之行為時法律，又行為後法律
    有變更者，依修正前刑法第2條第1項之規定，以適用裁判時
    法為原則，如行為時法有利於行為人，則例外適用行為時法
    ，依修正後刑法第2條第1項規定，以適用行為時法為原則，
    惟如裁判時法有利於行為人，則例外的適用裁判時法。以往
    實務見解，認原判決未及比較適用新舊法時，上訴後，雖比
    較結果以舊法有利於行為人，而原判決別無其他撤銷事由，
    仍應由本院以此為由撤銷改判。惟修正後之規定係以適用行
    為時法為原則，因此原判決雖未及比較適用，然上訴本院後
    ，經比較新舊法，行為後之法律並非較有利於行為人，仍應
    適用行為時法，則原判決適用行為時法即無不當，自不構成
    撤銷之事由，特此敘明。
據上論結，應依刑事訴訟法第373條、第368條，判決如主文。
本案經檢察官郭啟東到庭執行職務。
中    華    民    國    95    年    9     月    7     日
                  刑事第十六庭審判長法  官  葉騰瑞
                                    法  官  莊明彰
                                    法  官  黃俊明
以上正本證明與原本無異。
不得上訴。
                                    書記官  廖婷璇
中    華    民    國    95    年    9     月    7     日
附錄：本案論罪科刑法條全文
刑法第339條
意圖為自己或第三人不法之所有，以詐術使人將本人或第三人之
物交付者，處5年以下有期徒刑、拘役或科或併科1千元以下罰金
。
以前項方法得財產上不法之利益或使第三人得之者，亦同。
前二項之未遂犯罰之。


司法院資訊處製作；財團法人民間司法改革基金會備份。
